Inventaris van de archieven van de Arrondissementsrechtbank te Rotterdam, (1901) 1940-1949 (1970); Raad van Beroep Sociale Verzekeringen, 1940-1949 (1956) en Ambtenarengerecht, 1940-1949 (1956)
Nationaal Archief, Den Haag
- De archieven van de Arrondissementsrechtbank te Rotterdam, (1860) 1940 - 1949 (1959), I
  - Stukken betreffene afzonderlijke onderwerpen, B
    - Rechtspraak, 1
      - Burgerlijke zaken, b
        - Meervoudige kamer(s), 1)
          - bij rekest, b)
            - bijzonder, ii
              - Diverse rekesten, a
                - 1940 januari 26 - februari 23, nummers 3101 - 3150, 1210
                - 1940 februari 23 - maart 16, nummers 3151 - 3200, 1211
                - 1940 maart 19 - september 21, nummers 3201 - 3275, 1212
                - 1940 april 29 - juli 22; nummers 3276 - 3350, 1213
                - 1940 juli 23 - augustus 17, nummers 3351 - 3410, 1214
                - 1940 augustus 20 - oktober 4, nummers 3411 - 3500, 1215
                - 1940 oktober 5 - november 8, nummers 3501 - 3565, 1216
                - 1940 november 8 - 1941 januari 6, nummers 3566 - 3630, 1217
                - 1941 januari 7 - maart 2, nummers 3631 - 3700, 1218
                - 1941 maart 3 - april 8, nummers 3701 - 3770, 1219
                - 1941 april 8 - mei 9, nummers 3771 - 3830, 1220
                - 1941 mei 9 - juli 19, nummers 3831 - 3900, 1221
                - 1941 juli 19 - juli 18, nummers 3901 - 3960, 1222
                - 1941 juli 18 - augustus 30, nummers 3961 - 4020, 1223
                - 1941 augustus 30 - oktober 25, nummers 4021 - 4090, 1224
                - 1941 oktober 27 - december 10, nummers 4091 - 4150, 1225
                - 1941 december 10 - 1942 februari 9, nummers 4151 - 4220, 1226
                - 1942 mei 22 - juli 10, nummers 4221 - 4290, 1227
                - 1942 juli 10 - september 4, nummers 4291 - 4365, 1228
                - 1942 september 4 - oktober 28, nummers 4365 - 4435, 1229
                - 1942 oktober 28 - 1943 januari 12, nummers 4436 - 4510, 1230
                - 1943 januari 16 - maart 27, nummers 4511 - 4600, 1231
                - 1943 maart 31 - juni 11, nummers 4601 - 4680, 1232
                - 1943 juni 11 - september 21, nummers 4681 - 4770, 1233
                - 1943 september 23 - december 9, nummers 4771 - 4860, 1234
                - 1943 december 10 - 1944 maart 31, nummers 4861 - 4950, 1235
                - 1944 maart 31 - juni 30, nummers 4951 - 5030, 1236
                - 1944 juni 30 - oktober 12, nummers 5031 - 5130, 1237
                - 1945 oktober 13 - augustus 7, nummers 5131 - 5200, 1238
                - 1945 augustus 8 - december 12, nummers 5201 - 5285, 1239
                - 1945 december 12 - 1946 april 3, nummers 5286 - 5360, 1240
                - 1946 juni 28 - december 24, nummers 5361 - 5430, 1241
                - 1947 februari 27 - april 9, nummers 5431 - 5520, 1242
                - 1947 april 9 juli 18, nummers 5521 - 5618, 1243
                - 1947 juli 18 - november 16, nummers 5619 - 5760, 1244
                - 1948 november 16 - maart 18, nummers 5761 - 6300, 1245
                - 1948 maart 18 - juli 10, nummers 6301 - 6900, 1246
                - 1948 juli 12 - oktober 9, nummers 9601 - 7170, 1247
              - Faillissementen en surséance van betaling, b
                - Registers ter inschrijving van faillissementen, bedoeld in artikel 19 van de faillissementswet, 1935-1951; 1248-1249; 2 delen
                - 1935-1949, 1248
                - 1949-1951, 1249
                - Klapper op de namen van de gefailleerden, 1935-1949; 1250; 1 deel
                - Register tot inschrijving van rekesten dienende tot regeling van voorrang (rangregeling), 1938-1944; 1251; 1 deel
                - Dossiers inzake beslissingen in faillissementen, 1940-1949; 1252-1304; 54 pakken
                - 1940 nummers 1 - 15, 1252
                - 1940 nummers 16 - 35, 1253
                - 1940 nummers 36 - 60, 1254
                - 1940 nummers 61 - 75, 1255
                - 1940 nummers 76 - 82, 1256
                - 1940 nummers 83 - 86, 1257
                - 1940 nummers 87 - 95, 1258
                - 1941 nummers 1 - 18, 1259
                - 1941 nummers 19 - 35, 1260
                - 1941 nummers 36 - 50, 1261
                - 1941 nummers 51 - 61, 1262
                - 1942 nummers 1 - 15, 1263
                - 1942 nummers 16 - 28, 1264
                - 1943 nummers 1 - 10, 1265
                - 1943 nummers 11 - 26, 1266
                - 1943 nummers 27 - 31, 1267
                - 1944 nummers 1 - 7, 1268
                - 1944 nummers 8 - 20, 1269
                - 1944 nummers 21 - 30, 1270
                - 1944 nummers 31 - 42, 1271
                - 1944 nummers 43 - 53, 1272
                - 1945 nummers 1 - 12, 1273
                - 1945 nummers 13 - 27, 1274
                - 1946 nummers 1 - 15, 1275
                - 1946 nummers 16 - 30, 1276
                - 1946 nummers 31 - 37, 1277
                - 1947 nummers 1 - 10, 1278
                - 1947 nummers 11 - 25, 1279
                - 1947 nummers 26 - 44, 1280
                - 1947 nummers 45 - 66, 1281
                - 1947 nummers 67 - 83, 1282
                - 1947 nummers 84 - 99, 1283
                - 1947 nummers 101 -110, 1284
                - 1948 nummers 1 - 13, 1285
                - 1948 nummers 14 - 25, 1286
                - 1948 nummers 26 - 39, 1287
                - 1948 nummers 40 - 60, 1288
                - 1948 nummers 61 - 70, 1289
                - 1948 nummers 71 - 83, 1290
                - 1948 nummers 84 - 100, 1291
                - 1948 nummers 101 - 113, 1292
                - 1948 nummers 114 - 128, 1293
                - 1948 nummers 129 - 139, 1294
                - 1949 nummers 1 - 20, 1295
                - 1949 nummers 21 - 40, 1296
                - 1949 nummers 41 - 60, 1297
                - 1949 nummers 61 - 80, 1298
                - 1949 nummers 81 - 100, 1299
                - 1949 nummers 101 - 115, 1300
                - 1949 nummers 116 - 137, 1301
                - 1949 nummers 138 - 160, 1302
                - 1949 nummers 161 - 174, 1303
                - 1949 nummers 175 - 192, 1304
                - Rooster van curators, advocaten en procureurs in faillissementszaken, 1871-1948; ---; 9 (met hiaten)
                zie inventaris Archief van de arrondissementsrechtbank Rotterdam, 1838-1939, nummer toegang ##, inv.nr.2967
                - Dossiers inzake de verlening van surséance van betaling, 1940-1949; 1305-1310; 6 pakken
                voor toegangs registers zie inventaris nrs. 1786-1788
                - 1940-1949, 1305
                - 1940-1947, 1306
                - 1948, 1307
                - 1949, 1308
                - 1949, 1309
                - 1949, 1310
              - Openbare verkopen, c
                - Register van aantekeningsbeslagen op onroerende goederen, 1936-1951; 1311-1312; 2 delen
                - 1936-1943, 1311
                - 1943 mei 25 -1951 november 14, 1312
                - Stukken betreffende executoriale verkopen van schepen, 1940-1941,1949; 1313-1315; 3 omslagen
                - 1940, 1313
                - 1941, 1314
                - 1949, 1315
                - Stukken betreffende de rangregeling op onroerende goederen, 1947-1951; 1316-1318; 3 omslagen
                - 1947, 1316
                - 1948, 1317
                - 1949-1951, 1318
              - Plaatsing in krankzinnigengestichten, d
                - Beschikkingen op rekesten, waarbij de officier van justitie wordt gemachtigd personen te doen opnemen in krankzinnigengestichten, 1940-1949; 1319-1328; 10 pakken
                - 1940, 1319
                - 1941, 1320
                - 1942, 1321
                - 1943, 1322
                - 1944, 1323
                - 1945, 1324
                - 1946, 1325
                - 1947, 1326
                - 1948, 1327
                - 1949, 1328
        - Enkelvoudige kamers, 2)
          - De Enkelvoudige kamer, a)
            - Audiëntiebladen van de enkelvoudige kamer, waarbij eindvonnis is gewezen, 1940; 1329; 1 deel
          - President in kortgeding, b)
            - Klapper op de rolregisters van civiele en handelszaken en kortgedingen, 1940 - 1949.
              zie inv.nr. 582-591. Pagina 13
              - Naamkaarten, 1940-1949; 1330-1332; 3 pakken
                - A - Herscheit, 1330
                - Hert - O, 1331
                - P - Z, 1332
              - Audiëntiebladen van de zittingen, waarbij eindvonnis is gewezen, 1940-1949; 1333-1356; 24 pakken
                - 1940, 1333
                - 1941, 1334
                - 1942, 1335
                - 1943, 1336
                - 1944 januari - juni, 1337
                - 1944 juli - december, 1338
                - 1945 januari -maart, 1339
                - 1945 april - juni, 1340
                - 1945 juli - september, 1341
                - 1945 oktober - december, 1342
                - 1946 januari - mei, 1343
                - 1946 juni - augustus, 1344
                - 1946 september - december, 1345
                - 1947 januari - april, 1346
                - 1947 mei - augustus, 1347
                - 1947 september - december, 1348
                - 1948 januari - maart, 1349
                - 1948 april - juni, 1350
                - 1948 juli - september, 1351
                - 1948 oktober - december, 1352
                - 1949 januari - maart, 1353
                - 1949 april - juni, 1354
                - 1949 juli - september, 1355
                - 1949 oktober - december, 1356
              - Concept vonnissen, 1942-1944; 1357; 1 pak
              - Bijlagen bij de audiëntiebladen van de zittingen, waarbij eindvonnis is gewezen, 1942-1946; 1358-1362; 5 pakken
                De bijlagen bij de kortgedingen zijn op vonnisdatum opgeborgen.
                - 1942 april 18 - 1944 juni 28 (rolnummers 1 - 63), 1358
                - 1944 juni 29 - 1945 februari 13 (rolnummers 64 - 176), 1359
                - 1945 februari 14 - mei 22, 1360
                - 1945 mei 23 - 1946 maart 20, 1361
                - 1946 maart 21 - december 31, 1362
          - Kinderrechter, c)
            - Ondertoezichtstelling, i
              - Naamkaarten op personen die onder civiel- en strafrechtelijke toezicht zijn gesteld, 1940-1949; 1363-1370, ---; 8 pakken
                - A - B, 1363
                - C - Gri, 1364
                - Gro - Jev, 1365
                - Jo - Leeuw, 1366
                - Leeuwa - O, 1367
                - P - Sey, 1368
                - Si - Ven, 1369
                - Ver - Z, 1370
                - inv. nr. 1371-1377 zijn vervallen, ---
              - Dossiers inzake civiele en strafrechtelijke ondertoezichtstelling, 1940-1949; 1378-1525; 148 pakken
                - 1940 nummers 4191-4205, 1378
                - 1940 nummers 4206-4220, 1379
                - 1940 nummers 4221-4231, 1380
                - 1940 nummers 4232-4245, 1381
                - 1940 nummers 4246-4265, 1382
                - 1940 nummers 4266-4280, 1383
                - 1940 nummers 4281-4295, 1384
                - 1940 nummers 4296-4315, 1385
                - 1940-1941 nummers 4316-4327, 1386
                - 1941 nummers 4328-4345, 1387
                - 1941 nummers 4346-4355, 1388
                - 1941 nummers 4356-4367, 1389
                - 1941 nummers 4368-4379, 1390
                - 1941 nummers 4380-4393, 1391
                - 1941 nummers 4394-4403, 1392
                - 1941 nummers 4404-4419, 1393
                - 1941 nummers 4420-4430, 1394
                - 1941 nummers 4431-4443, 1395
                - 1941 nummers 4444-4456, 1396
                - 1941 nummers 4457-4468, 1397
                - 1941 nummers 4469-4480, 1398
                - 1941 nummers 4481-4491, 1399
                - 1941 nummers 4492-4500, 1400
                - 1941 nummers 4501-4509, 1401
                - 1941 nummers 4510-4521, 1402
                - 1941 nummers 4522-4530, 1403
                - 1941 nummers 4531-4545, 1404
                - 1941 nummers 4546-4555, 1405
                - 1941 nummers 4557-4570, 1406
                - 1941-1942 nummers 4571-4582, 1407
                - 1942 nummers 4583-4596, 1408
                - 1942 nummers 4597-4615, 1409
                - 1942 nummers 4616-4630, 1410
                - 1942 nummers 4631-4646, 1411
                - 1942 nummers 4647-4660, 1412
                - 1942 nummers 4661-4670, 1413
                - 1942 nummers 4671-4680, 1414
                - 1942 nummers 4681-4695, 1415
                - 1942 nummers 4696-4710, 1416
                - 1942 nummers 4711-4726, 1417
                - 1942 nummers 4727-4740, 1418
                - 1942 nummers 4741-4755, 1419
                - 1942 nummers 4756-4770, 1420
                - 1942 nummers 4771-4785, 1421
                - 1942 nummers 4786-4800, 1422
                - 1942 nummers 4801-4815, 1423
                - 1942 nummers 4816-4830, 1424
                - 1942-1943 nummers 4831-4845, 1425
                - 1943 nummers 4846-4860, 1426
                - 1943 nummers 4861-4875, 1427
                - 1943 nummers 4876-4890, 1428
                - 1943 nummers 4891-4905, 1429
                - 1943 nummers 4906-4920, 1430
                - 1943 nummers 4921-4935, 1431
                - 1943 nummers 4936-4950, 1432
                - 1943 nummers 4951-4962, 1433
                - 1943 nummers 4963-4970, 1434
                - 1943 nummers 4971-4985, 1435
                - 1943 nummers 4986-4992, 1436
                - 1943 nummers 4993-5010, 1437
                - 1943 nummers 5011-5030, 1438
                - 1943 nummers 5031-5046, 1439
                - 1943 nummers 5047-5066, 1440
                - 1943-1944 nummers 5067-5084, 1441
                - 1944 nummers 5085-5104, 1442
                - 1944 nummers 5105-5120, 1443
                - 1944 nummers 5121-5140, 1444
                - 1944 nummers 5141-5155, 1445
                - 1944 nummers 5156-5170, 1446
                - 1944 nummers 5171-5182, 1447
                - 1944 nummers 5183-5196, 1448
                - 1944 nummers 5197-5212, 1449
                - 1944 nummers 5213-5230, 1450
                - 1944 nummers 5231-5252, 1451
                - 1944 nummers 5253-5273, 1452
                - 1944 nummers 5274-5295, 1453
                - 1944 nummers 5296-5315, 1454
                - 1944 nummers 5316-5328, 1455
                - 1944 nummers 5329-5347, 1456
                - 1944 nummers 5348-5358, 1457
                - 1944 nummers 5359-5377, 1458
                - 1944 nummers 5378-5391, 1459
                - 1944-1945 nummers 5392-5403, 1460
                - 1945 nummers 5404-5423, 1461
                - 1945-1946 nummers 5424-5440, 1462
                - 1946 nummers 5441-5459, 1463
                - 1946 nummers 5460-5481, 1464
                - 1946 nummers 5582-5499, 1465
                - 1946 nummers 5500-5518, 1466
                - 1946 nummers 5519-5533, 1467
                - 1946 nummers 5534-5552, 1468
                - 1946 nummers 5553-5565, 1469
                - 1946 nummers 5566-5581, 1470
                - 1946 nummers 5582-5597, 1471
                - 1946 nummers 5598-5611, 1472
                - 1946 nummers 5613-5625, 1473
                - 1946 nummers 5626-5639, 1474
                - 1946 nummers 5640-5652, 1475
                - 1946 nummers 5653-5670, 1476
                - 1946 nummers 5671-5688, 1477
                - 1946 nummers 5689-5710, 1478
                - 1946 nummers 5711-5727, 1479
                - 1946 nummers 5728-5751, 1480
                - 1946 nummers 5752-5765, 1481
                - 1946 nummers 5766-5786, 1482
                - 1946 nummers 5787-5800, 1483
                - 1946 nummers 5801-5814, 1484
                - 1947 nummers 5815-5872, 1485
                - 1947 nummers 5874-5924, 1486
                - 1947 nummers 5925-5999, 1487
                - 1947 nummers 6000-6051, 1488
                - 1947 nummers 6052-6099, 1489
                - 1947 nummers 6100-6156, 1490
                - 1947 nummers 6157-6199, 1491
                - 1947 nummers 6200-6249, 1492
                - 1947-1948 nummers 6250-6299, 1493
                - 1948 nummers 6300-6359, 1494
                - 1948 nummers 6360-6413, 1495
                - 1948 nummers 6414-6469, 1496
                - 1948 nummers 6470-6501, 1497
                - 1948 nummers 6502-6543, 1498
                - 1948 nummers 6544-6600, 1499
                - 1948 nummers 6601-6642, 1500
                - 1948 nummers 6643-6686, 1501
                - 1948 nummers 6687-6726, 1502
                - 1948 nummers 6727-6753, 1503
                - 1949 nummers 6754-6806, 1504
                - 1949 nummers 6808-6860, 1505
                - 1949 nummers 6861-6912, 1506
                - 1949 nummers 6913-6966, 1507
                - 1949 nummers 6967-6992, 1508
                - 1949 nummers 6993-7018, 1509
                - 1949 nummers 7019-7029, 1510
                - 1949 nummers 7030-7045, 1511
                - 1949 nummers 7046-7054, 1512
                - 1949 nummers 7055-7066, 1513
                - 1949 nummers 7067-7075, 1514
                - 1949 nummers 7076-7088, 1515
                - 1949 nummers 7089-7103, 1516
                - 1949 nummers 7104-7120, 1517
                - 1949 nummers 7121-7132, 1518
                - 1949 nummers 7133-7149, 1519
                - 1949 nummers 7150-7171, 1520
                - 1949 nummers 7172-7194, 1521
                - 1949 nummers 7195-7207, 1522
                - 1949 nummers 7208-7223, 1523
                - 1949 nummers 7224-7240, 1524
                - 1949 nummers 7241-7259, 1525
              - Beschikkingen inzake strafrechtelijke ondertoezichtstelling, 1947-1949; 1526-1529; 4 pakken
                Voor dossiers van strafzaken van jeugdigen en de desbetreffende opgelegde
                ondertoezichtstelling zie inventarisnummers 365-450
                - 1947 rolnummers 70 - 334, 1526
                - 1948 rolnummers 2 - 277, 1527
                - 1949 rolnummers 1 - 142, 1528
                - 1949 rolnummers 150 - 227, 1529
              - Statistieken van behandelde ondertoezichtstellingen, 1928 - 1949; 1530; 1 pak
            - Ontzetting en ontheffing ouderlijke macht, ii
              - Klapper op de ontzetting en ontheffing uit de ouderlijke macht, 1948-1956; 1531; 1 deel
              - Rekesten tot ontheffing en ontzetting uit de ouderlijke macht, ingediend door de Voogdijraad of derden, 1940-1949; 1532-1546; 15 pakken
                - 1940 januari - juni, 1532
                - 1940 juli - december, 1533
                - 1941 januari - december, 1534
                - 1942 januari - juni, 1535
                - 1942 juli - december, 1536
                - 1943 januari - juni, 1537
                - 1943 juli - december, 1538
                - 1944 januari - december, 1539
                - 1945-1946, 1540
                - 1947 januari - juni, 1541
                - 1947 juli - december, 1542
                - 1948 januari - juni, 1543
                - 1948 juli - december, 1544
                - 1949 januari - juni, 1545
                - 1949 juli - december, 1546
    - Buitengerechtelijke zaken, 2
      - Deponering, a
        - Register van gedeponeerde stukken in burgerrechtelijke zaken, 1910-1950; 1547; 1 deel
        - Stukken betreffende leverantie- en arbeidsvoorwaarden van particuliere ondernemingen, 1935-1946; 1548; 1 deel
          met hiaten
        - Volmachten beneficiaire aanvaardingen, 1941-1950; 1549-1554; 6 pakken
          - 1941, 1549
          - 1943, 1550
          - 1947 september - december, 1551
          - 1948, 1552
          - 1949, 1553
          - 1950, 1554
        - Registers, dienende ter inschrijving van de akten van beraad en beneficiaire aanvaardingen van nalatenschappen, 1940-1951; 1555-1561; 7 delen
          - 1940 april 30 - 1941 juli 7, 1555
          - 1941 juli 7 - 1943 maart 29, 1556
          - 1943 april 7 - 1944 november 29, 1557
          - 1944 december 4 - 1946 september 6, 1558
          - 1946 september 12 - 1948 mei 27, 1559
          - 1948 mei 27 - 1949 december 13, 1560
          - 1949 december 14 - 1951 juli 17, 1561
        - Klapper op de akten van beraad en beneficiaire aanvaarding van nalatenschappen, op de namen van de erflaters, 1881-1940; ---
          zie inventaris Archief van de arrondissementsrechtbank Rotterdam, 1838-1939, nummer toegang ##, inv.nr.3673
        - Klapper op de akten van beraad en beneficiaire aanvaardingen van nalatenschappen, 1940-1949; 1562; 1 deel
        - Registers van akten van depot, 1940-1950; 1563-1584; 22 delen
          voor de periode tot 10 mei 1940, zie inventaris Archief van de arrondissementsrechtbank Rotterdam, 1838-1939, nummer toegang ##, inv.nr.3571
          - 1940 mei 18 - 1941 maart 21, 1563
          - 1941 maart 22 - 1941 augustus 23, 1564
          - 1941 augustus 25 - februari 10, 1565
          - 1942 februari 13 - mei 21, 1566
          - 1942 mei 21 - juli 23, 1567
          - 1942 juli 23 - oktober 9, 1568
          - 1942 oktober 9 - december 2, 1569
          - 1942 december 9 - 1943 maart 24, 1570
          - 1943 maart 24 - juni 16, 1571
          - 1943 juni 16 - september 28, 1572
          - 1943 september 28 - 1944 maart 1, 1573
          - 1944 maart 6 - december 12, 1574
          - 1944 december 12 - 1945 juli 24, 1575
          - 1945 juli 25 - oktober 24, 1576
          - 1945 oktober 24 - 1946 februari 28, 1577
          - 1946 maart 4 - augustus 22, 1578
          - 1946 augustus 22 - 1947 januari 23, 1579
          - 1947 januari 24 - juli 31, 1580
          - 1947 augustus 2 - 1948 maart 10, 1581
          - 1948 maart 10 - oktober 14, 1582
          - 1948 oktober 14 - 1949 mei 20, 1583
          - 1949 mei 20 - 1950 april 21, 1584
        - Gedeponeerde akten van verschillende aard, 1940-1950; 1585-1597; 13 pakken
          - 1940 februari 16 - 1940 september 6, 1585
          - 1940 september 7 - 1941 maart 31, 1586
          - 1941 april 1 - 1941 oktober 31, 1587
          - 1941 november 1 - 1942 mei 30, 1588
          - 1942 juni 1 - 1943 februari 27, 1589
          - 1943 maart 1 - 1943 november 30, 1590
          - 1943 december 1 - 1944 mei 31, 1591
          - 1944 juni 1 - 1945 september 30, 1592
          - 1945 oktober 1 - 1946 december 31, 1593
          - 1947, 1594
          - 1948 januari 1 - 1948 mei 15, 1595
          - 1948 mei 18 - 1948 december 31, 1596
          - 1949 november 3 - 1950 augustus 31, 1597
      - Toezicht op advocaten, procureurs, deurwaarders en notarissen, b
        - Stukken betreffende de beëdiging van deurwaarders, 1929-1949; 1598-1601; 4 pakken
          - A - F, 1598
          - G - O, 1599
          - S - U, 1600
          - V - Z, 1601
        - Registers van bewaarneming van de dubbele van de Repertoires van Notarissen, 1935-1952; 1602-1603; 2 delen
          - 1935-1944, 1602
          - 1946 januari 29 - 1952 februari 26, 1603
        - Dubbelen van Repertoires van de akten van Notarissen, 1940-1949; 1604-1718
          - Alblasserdam, 1604-1605
            - P.A. van Buuren 1940-1948, 1604; 1 omslag
              1948 waarneming door M. Ruizeveld, kandidaat-notaris
            - M. Ruizeveld 1949, 1605; 1 katern
          - Barendrecht, 1606
            - C. van Drimmelen 1940-1949, 1606; 1 omslag
          - Bergambacht, 1607
            - M.E. Versteeg 1940-1949, 1607; 1 omslag
          - Brielle, 1608-1611
            - L.P. van den Blink 1940-1941(sep 4), 1608; 2 katernen
              1941 waarneming door G.J. van den Boogerd, kandidaat-notaris
            - C. van den Blink 1941(sep 6) -1949, 1609; 1 pak
            - M. Hey 1940-1941, 1610; 2 katernen